臺灣基隆地方法院刑事判決　
111年度金訴字第19號
公  訴  人  臺灣基隆地方檢察署檢察官
被      告  周海玉


上列被告因詐欺等案件，經檢察官提起公訴（110年度偵字第624
1號），本院判決如下：
    主  文
周海玉共同犯洗錢防制法第十四條第一項之洗錢罪，處有期徒刑
陸月，併科罰金新臺幣壹萬伍仟元，罰金如易服勞役，以新臺幣
壹仟元折算壹日。
未扣案之犯罪所得新臺幣伍仟元沒收之，於全部或一部不能沒收
或不宜執行沒收時，追徵其價額。
    事  實
一、周海玉與某真實姓名、年籍均不詳，通訊軟體LINE暱稱為「
    Robin」及「United Nation」（下稱「United Nation」）
    之成年男子，共同意圖為自己或他人不法之所有，基於詐欺
    取財、掩飾及隱匿特定犯罪所得之來源及去向之洗錢犯意聯
    絡（尚無從證明係3人以上共同犯詐欺取財），先由周海玉
    於民國110年4月初某日，向不知情之友人朱李美子（業經檢
    察官為不起訴處分）借用其名下國泰世華商業銀行帳號000-
    000000000000號帳戶資料（下稱本案帳戶），再將本案帳戶
    存摺封面透過通訊軟體傳送予「United Nation」。嗣「Uni
    ted Nation」即於109年4月間，以社交軟體臉書暱稱「Zhan
    g Wei」主動聯繫許陳素英，向許陳素英佯稱：為阿富汗軍
    醫，欲將美金150萬元以包裹形式寄送予許陳素英，作為2人
    共度餘生之費用，惟因包裹抵達海關後需給付運費才能收取
    云云，而以此交友詐騙方式施用詐術，致許陳素英陷於錯誤
    ，於110年4月6日12時13分許臨櫃匯款1萬元至本案帳戶。嗣
    周海玉指示朱李美子於同日14時22分許，前往基隆市○○區○○
    路0號之國泰世華商業銀行基隆分行提領27萬元（含上述許
    陳素英所匯之1萬元）後，於基隆市○○區○○路00號2樓咖啡店
    交付上開款項予己，並依「United Nation」指示，前往臺
    北車站地下街K區之比特幣販賣機，將上開27萬元從中扣除5
    ,000元為己之報酬後，剩餘款項購買比特幣並存入指定帳戶
    ，以此方式將犯罪所得以虛擬貨幣型態轉移，藉此製造金流
    之斷點，使偵查機關難以追查勾稽帳戶金流及贓款來源、去
    向。
二、案經許陳素英訴由新北市政府警察局土城分局報告臺灣基隆
    地方檢察署檢察官偵查起訴。
    理  由
壹、程序方面：本件認定事實所引用之卷證資料，屬於傳聞之供
    述證據部分，檢察官及被告周海玉於本院審理時均稱同意有
    證據能力等語（見本院卷第69至72頁），而本院審酌該等言
    詞陳述作成時之情況，並無證據證明係違背法定程序或違反
    陳述者意願所取得，且本院認為均適當得為證據，依刑事訴
    訟法第159 條之5 第1 項之規定，均應有證據能力；而其餘
    非供述證據資料，亦查無係違背法定程序而取得，自均應有
    證據能力。
貳、實體部分：　　　
一、事實認定之理由：
  ㈠訊據被告固承認向友人朱李美子借取本案帳戶資料，提供予
    「United Nation」使用，並請朱李美子於110年4月6日14時
    22分許，前往國泰世華商業銀行基隆分行提領27萬元後轉交
    於己，扣除5,000元報酬後，在臺北車站地下街比特幣販賣
    機購入比特幣轉存至「United Nation」所指定錢包等情不
    諱，惟矢口否認涉有共同詐欺及洗錢犯行，辯稱：我於109
    年12月間被「Robin」詐騙後，雙方沒有聯絡，後來因為疫
    情嚴重，我從事按摩業完全沒有生意，所以「Robin」又聯
    絡我，帳號是使用「United Nation」，提供的照片相同，
    所以我相信他們是同一個人，「United Nation」請我幫忙
    轉存比特幣，1筆給我5,000元酬勞，是還錢還有給我車馬費
    ，我怎麼跟朱李美子借本案帳戶的說法忘記了，但有告知不
    是犯法，我自己的錢被「United Nation」騙了200多萬，因
    為他們說要幫我打開警示帳戶、找律師等等，我也是受害者
    云云。
  ㈡經查，被告向證人朱李美子借取本案帳戶資料提供予「Unite
    d Nation」使用，嗣告訴人許陳素英即遭交友詐騙匯款1萬
    元至本案帳戶內，被告於同日再委請朱李美子提領27萬元轉
    交於己，扣除5.000元報酬後，所餘26萬5,000元即購入比特
    幣轉存至「United Nation」指定之錢包等情，業據被告於
    警詢、偵訊及本院審理時供承在案（見偵卷第13至18頁、第
    105至108頁、第387至393頁，本院卷第65至75頁、第95至10
    0頁），核與證人即告訴人於警詢時之證述、證人朱李美子
    於警詢、偵訊時之證述均大致相符（見偵卷第7至12頁、第1
    9至24頁、第387至393頁），且有國泰世華商業銀行客戶基
    本資料、交易明細、中國信託銀行新臺幣存提款交易憑證、
    郵政跨行匯款申請書、告訴人提供之詐騙嫌犯臉書頁面、與
    詐騙嫌犯之臉書對話紀錄截圖、電子郵件內容截圖、通訊軟
    體GOOGLE環聊之對話紀錄截圖、證人朱李美子提供與被告之
    對話紀錄截圖、基隆市警察局第一分局忠二路派出所受理案
    件證明單、被害人匯款時間、帳號、金額暨證人朱李美子提
    款影像一覽表、內政部警政署反詐騙諮詢專線紀錄表、被告
    提供之「Robin 」護照照片、證件照片及生活照、存摺封面
    、提款卡、身分證、外匯存摺存款申請書、與詐騙集團成員
    「United Nation 」之LINE對話紀錄截圖、購買加密貨幣收
    據、匯款申請書、被告簽收紀錄在卷可稽（見偵卷第28至31
    頁、第33頁、第35頁、第37至49頁、第51至57頁、第59頁、
    第63頁、第65至66頁、第161 至383 頁、第395 頁至413頁
    ），此部分之事實堪以認定。
  ㈢被告雖以前詞置辯，然查： 
　⒈刑法上之故意犯，可分為直接故意與不確定故意，所謂不確
    定故意即指行為人對於構成犯罪之事實，預見其發生而其發
    生並不違反其本意，刑法第13條第2 項定有明文。金融帳戶
    為個人之理財工具，政府開放金融業申請設立後，金融機構
    大量增加，一般民眾皆可以存入最低開戶金額之方式自由申
    請開設金融帳戶，此外即無任何特殊之限制，因此一般人申
    請存款帳戶極為容易而便利，且得同時在不同金融機構申請
    多數存款帳戶使用，絕無使用他人帳戶之必要，此為一般日
    常生活所熟知之常識，故除非有特殊或違法之目的，並為藉
    此躲避警方追緝，一般正常使用之存款帳戶，並無向他人借
    用、承租或購買帳戶、存簿及金融卡之必要。再詐欺者經常
    利用大量取得之他人存款帳戶，以隱匿其財產犯罪之不法行
    徑，規避執法人員之查緝，並掩飾、確保因自己犯罪所得之
    財物，類此在社會上層出不窮之案件，亦經坊間書報雜誌、
    影音媒體多所報導及再三披露而為眾所周知之情事，是以避
    免此等專屬性甚高之物品被不明人士利用為犯罪工具，亦為
    一般生活所應有之認識。
　⒉行為人提供金融帳戶供他人使用，嗣後被害人雖匯入款項，
    然此時之金流仍屬透明易查，在形式上無從合法化其所得來
    源，未造成金流斷點，尚不能達到掩飾或隱匿特定犯罪所得
    之來源、去向及所在之作用，然於款項遭提領後，產生掩飾
    、隱匿之結果，若行為人參與後續之提款並轉化為虛擬貨幣
    等行為，產生遮斷資金流動軌跡以逃避國家追訴、處罰之效
    果，即屬洗錢防制法第2條所稱之洗錢行為，而成立同法第1
    4條第1項一般洗錢罪。
　⒊被告雖與「United Nation」於網路認識，並按其指示洽借帳
    戶供資金匯入、嗣由友人領款收取後轉購比特幣存入指定錢
    包等情，業據被告陳明在案，並提供與「United Nation」
    之對話紀錄為證（內容詳如附表所示），惟衡之被告「Unit
    ed Nation」素未謀面，身分完全未知，與被告間並無特殊
    信賴關係，被告何以能對之全然深信不疑，已有可議，更況
    被告前於109年12月間遭網路不詳人士「Robin」以交友方式
    詐騙，致名下帳戶遭列為警示帳戶而報警處理，有新北市政
    府警察局汐止分局110 年10月27日新北警汐刑字第11042569
    92號函及所附被告之報案資料存卷可憑（見偵卷第103至145
    頁），衡之被告主觀上既認定「United Nation」人別等同
    「Robin」，既曾遭詐騙1次，一般人均會更為謹慎小心，提
    防再度受同一人詐騙，何以被告竟重蹈覆轍而落入相同圈套
    之中？又被告歷經帳戶遭警示事件，於報警處理後當能充分
    理解金融帳戶多淪為人頭帳戶而為犯罪工具等節，反又向諸
    多友人借取帳戶（經查被告除向證人朱李美子商借本案帳戶
    外，尚有向其他友人借取帳戶而遭訴違反洗錢防制法等案件
    ，於其他法院審理中，有臺灣高等法院被告前案紀錄表、臺
    灣新北地方法院110年度金訴字第678號判決附卷足參），實
    與常理不合。
　⒋觀諸被告與「United Nation」雙方對談聯絡，均以中文書寫
    ，但被告於本院審理中陳稱：我小學沒有畢業，有一些沒有
    看得很懂，我都是用語音辨識與「United Nation」聊天等
    語（見本院卷第68頁），然雙方何以能溝通無礙，實有可疑
    ，再對照被告於偵查中供稱：「Robin」說是美國軍官，我
    跟他是網路上的男女朋友，我被他騙200多萬，說要匯錢還
    我云云（見偵卷第390頁），然被告既稱「United Nation」
    等同「Robin」，卻於對話中稱：「好 ！請問一下，你是帥
    哥，還是美女，我只想知道怎麼稱呼你」等語（見附表編號
    40），可認被告根本不知悉「United Nation」身分為何人
    ，且多次提及提款、轉存比特幣為「完成工作」、「合作愉
    快」、「完成我的任務」等語（見附表編號1、3、5、14、1
    5、17、18、28、29、33、34、35部分），根本與一般網路
    交友你儂我儂之對話大異，反似詐欺集團上游指示下游車手
    領款之分工內容，又參附表編號22、23部分，被告更向「Un
    ited Nation」陳稱：「今天去銀行銀行人員問我為什麼領
    那麼多錢，我再換一個郵局簿子可以嗎？」、「你好，請問
    可以用兩家銀行輪流領錢嗎？我怕每天去一家銀行領錢，到
    時候銀行人員會懷疑，可以的話請告知」等語，堪認被告已
    經知悉相關提款行為受銀行人員之關注，依通常情形，銀行
    人員多半會告知此類領款行為可能有涉洗錢或其他非法，且
    本院據此質問被告，被告竟推諉稱：我記不清楚，當時在按
    摩店上大夜班，白天都是想睡覺，銀行的人一直問我領這些
    錢要做什麼，我當時跟銀行的人回答什麼忘記了云云（見本
    院卷第68至69頁），再觀之附表編號43部分，被告亦向「Un
    ited Nation」陳稱：「你好！銀行人員說有人報警有人把
    錢匯到我銀行帳戶，現在把我銀行帳戶都停止使用」、「你
    好！我必須要去警察局，現在我該怎麼辦」等語，亦非與一
    般遭騙取帳戶者驚覺上當、質疑對方之態度不同，反係向共
    犯請示如何應對偵查單位調查之方法，在在顯示被告所辯顯
    然多有隱瞞，不盡不實。末參酌被告雖稱小學沒有畢業，但
    查其年齡已逾不惑，現從事按摩業，曾自行開店、從事直銷
    等業務，是以具有相當社會經歷，足以認知不能隨意將金融
    機構帳戶借予他人使用，且主觀上已預見向友人借取金融帳
    戶供詐騙者作為不法收取款項之用，被告應係不違反其本意
    而執意為之，容任「United Nation」對外得以金融帳戶收
    取受騙者匯入款項，並將犯罪所得款項領出後轉為虛擬貨幣
    比特幣存入指定錢包，而藉此掩飾犯罪所得之真正去向，應
    認有共同與他人詐欺取財與共同洗錢之不確定故意甚明。
　㈣綜上，被告所辯均與常情不符，應係臨訟卸責之詞，不足採
    信，其與「United Nation」共同犯詐欺取財、洗錢之犯行
    ，事證均臻明確，堪予認定，應予依法論科。
二、論罪科刑：
  ㈠洗錢防制法之立法目的，依同法第1條規定，係在於防範及制
    止因特定犯罪所得之不法財物或財產上利益，藉由洗錢行為
    （例如經由各種金融機構或其他交易管道），使其形式上轉
    換成為合法來源，以掩飾或切斷其財產或財產上利益來源與
    犯罪之關聯性，而藉以逃避追訴、處罰。準此以觀，洗錢防
    制法洗錢罪之成立，除行為人在客觀上有掩飾或隱匿因特定
    犯罪所得財產或財產上利益之具體作為外，尚須行為人主觀
    上具有掩飾或隱匿其財產或利益來源與犯罪之關聯性，使其
    來源形式上合法化，以逃避國家追訴、處罰之犯罪意思，始
    克相當。倘能證明人頭帳戶內之資金係前置之特定犯罪所得
    ，即應逕以一般洗錢罪論處（最高法院108年台上字第2500
    號判決可資參照）。查本案所涉刑法第339條第1項詐欺取財
    罪，為洗錢防制法第3 條第2款所規定之特定犯罪，而被告
    將詐欺犯罪所得利用虛擬貨幣比特幣販賣機購買比特幣並存
    入指定帳戶，且被告亦不知道「United Nation」真實姓名
    及年籍，足見被告對於自己經手之款項最終由何人取走、做
    何利用均不知悉，客觀上顯係透過現金轉換為虛擬貨幣之方
    式製造多層次之資金斷點，使偵查機關難以再向上溯源，並
    使詐欺共犯得以直接消費、處分，以掩飾不法金流移動之虛
    假外觀，而達到隱匿該特定犯罪所得之去向、所在之結果，
    且被告主觀上對於其行為將造成掩飾、隱匿該詐欺犯罪所得
    去向、所在之結果應屬明知，猶仍執意為之，其所為自非僅
    係為詐欺共犯取得犯罪所得，而兼為洗錢防制法第2條第2款
    之掩飾、隱匿特定犯罪所得來源及去向之行為。
　㈡核被告所為，係犯刑法第339條第1項之詐欺取財罪及違反洗
    錢防制法第2條第2款規定，而犯同法第14條第1項之一般洗
    錢罪。公訴意旨雖認構成刑法第339條之4第1項第2款之三人
    以上共同犯詐欺取財罪，然被告堅稱「Robin」、「United 
    Nation」實為同一人之不同暱稱，而依卷內事證，並無積極
    證據足資證明上開暱稱為不同人所使用，依罪證有疑利歸被
    告原則，應認不構成三人以上共同犯詐欺取財罪，此部分雖
    有未洽，然因起訴之基本社會事實同一，爰依法變更起訴法
    條。
  ㈢被告與「United Nation」間，有犯意聯絡及行為分擔，應論
    以共同正犯。被告利用不知情之證人朱李美子為其提領現金
    ，為間接正犯。
　㈣被告與「United Nation」所為目的乃屬同一犯罪決意及預定
    計畫下所為階段行為，依一般社會通念，其實施詐術、取款
    及隱匿該等詐欺犯罪所得之去向及所在之行為，具有行為局
    部之同一性，法律評價應認屬一行為較為適當。被告以1行
    為觸犯詐欺取財罪及一般洗錢罪，為想像競合犯，應依刑法
    第55條前段之規定，從一重之一般洗錢罪處斷。
  ㈤爰以行為人之責任為基礎，審酌被告率爾向友人借取本案帳
    戶供「United Nation」作為犯罪工具，且可預見其帳戶內
    之款項為詐欺犯罪所得，竟仍轉為虛擬貨幣轉出，不僅助長
    犯罪歪風，且破壞社會治安及妨害金融秩序，亦增加國家查
    緝犯罪及告訴人尋求救濟之困難。又斟酌被告犯後矢口否認
    ，造成告訴人受有經濟損失卻尚未填補犯罪所生損害，難認
    態度良好，所詐取財物之金額非鉅、其角色分工非居於主導
    或核心地位、自陳智識程度為小學肄業、現職按摩師、經濟
    貧寒（見本院卷第99頁）等一切情狀，量處如主文所示之刑
    ，並就併科罰金部分諭知易服勞役之折算標準。
　㈥沒收：
　①犯洗錢防制法第14條之罪，其所移轉、變更、掩飾、隱匿、
    收受、取得、持有、使用之財物或財產上利益，沒收之，該
    法第18條第1項前段定有明文，其立法理由係為沒收洗錢行
    為標的之財物或財產上利益。惟該條文並未規定「不論屬於
    犯罪行為人與否」均沒收之，自仍以屬於被告所得管領、處
    分者為限，始應予以沒收。次按犯罪所得，屬於犯罪行為人
    者，沒收之。前2項之沒收，於全部或一部不能沒收或不宜
    執行沒收時，追徵其價額。刑法第38條之1第1項前段、第3
    項亦有明文。再共同正犯犯罪所得之沒收、追徵，應就各人
    所分得之數為之。所謂各人「所分得」之數，係指各人「對
    犯罪所得有事實上之處分權限」而言。因此，若共同正犯各
    成員內部間，對於犯罪所得分配明確時，應依各人實際所得
    予以宣告沒收；然若共同正犯對於犯罪所得享有共同處分權
    限時，僅因彼此間尚未分配或分配狀況未臻具體、明確，參
    照民法第271條「數人負同一債務，而其給付可分者，除法
    律另有規定或契約另有訂定外，應各平均分擔之」規定之法
    理，應平均分擔（最高法院110年度台上字第1355號判決意
    旨參照）。
　②被告雖有請友人臨櫃提領27萬元交付於己，惟被告扣除5,000
    為酬勞後，其餘款項已用以購買比特幣，並存至不詳之電子
    錢包，並未扣案，依前揭說明，自不得再對被告宣告沒收、
    追徵其餘款項，至被告實際取得之犯罪所得為5,000元，則
    應依刑法第38條之1第1項前段、第3項規定宣告沒收，併諭
    知於全部或一部不能沒收或不宜執行沒收時，追徵其價額。
據上論斷，應依刑事訴訟法第299條第1項前段，判決如主文。
本案經檢察官陳怡龍、陳筱蓉提起公訴，檢察官高永棟到庭執行
職務。
中　　華　　民　　國　　111 　年　　3 　　月　　8 　　日
                  刑事第二庭  審判長法  官  王福康
                                    法  官  李  岳
                                    法  官  鄭富容
以上正本證明與原本無異。
如不服本判決應於收受送達後20日內向本院提出上訴書狀，並應
敘述具體理由；其未敘述上訴理由者，應於上訴期間屆滿後20日
內向本院補提理由書(均須按他造當事人之人數附繕本)「切勿逕
送上級法院」。
中　　華　　民　　國　　111 　年　　3 　　月　　8 　　日
                                    書記官  耿珮瑄
附錄本判決論罪科刑依據之法條：  
洗錢防制法第2條
本法所稱洗錢，指下列行為：
一、意圖掩飾或隱匿特定犯罪所得來源，或使他人逃避刑事追訴
    ，而移轉或變更特定犯罪所得。
二、掩飾或隱匿特定犯罪所得之本質、來源、去向、所在、所有
    權、處分權或其他權益者。
三、收受、持有或使用他人之特定犯罪所得。
洗錢防制法第14條
有第二條各款所列洗錢行為者，處7年以下有期徒刑，併科新臺
幣5百萬元以下罰金。
前項之未遂犯罰之。
前二項情形，不得科以超過其特定犯罪所定最重本刑之刑。
中華民國刑法第339條
（普通詐欺罪）
意圖為自己或第三人不法之所有，以詐術使人將本人或第三人之
物交付者，處5年以下有期徒刑、拘役或科或併科50萬元以下罰
金。
以前項方法得財產上不法之利益或使第三人得之者，亦同。
前二項之未遂犯罰之。
【附表】：周海玉與「United Nation」通訊軟體相關譯文節錄
（因通訊軟體之擷圖未依照日期排列，因此依卷頁先後之排序為編號）。
  編號      對話內容（含日期、時間）     備註 　１ United Nation：你取錢了嗎（下午6:04） 周海玉：有（下午6:06） 周海玉：我在捷運 有（下午6:06） 周海玉：你好！我已把新台幣$28500轉換比         特幣轉過去了，非常感謝你有（下午6:35） United Nation：謝謝你。我們將在星期一                 開始工作（下午6:36） 周海玉：好的，非常感謝你，希望合作愉          快，我向你保證每天把我的工作          做完（下午6:36） United Nation：您將不得不開設一個新帳                戶，以便我們做更多的工                作（下午6:43） United Nation：好吧，我將等待。有（下                午10:43） （3月21日，星期日） 周海玉：好的，非常感謝你信任我（上午         12:22） 周海玉：您將必須安排帳戶信息1，帳號名         稱。周海玉（上午9:46） 周海玉：您好！國泰世華銀行1 ，帳號名         稱：周海玉 偵卷第211頁 　２ 周海玉：早上好!請問昨天台灣銀行1有一         筆$ 200,000新台幣，還有一筆30          0,000新台幣，郵局帳戶有 40,00          0新台幣，一共有三筆領出來對           嗎?（上午4:33） United Nation：好的（上午4:38） United Nation：（比特幣錢包QR CODE）                （上午6:29） 周海玉：你好！昨天郵局40000新台幣沒有         匯進來，昨天我沒有領到郵局的4         0,000新台幣，今天早上去郵局刷         簿子裡沒有錢，請問昨天銀行單子         是不是弄錯了，台灣銀行多300,00         0新台幣，郵局40,000新台幣沒有         進來。（上午8:30）  偵卷第213頁 　３ United Nation：你現在在發送嗎（下午4:4                0）  United Nation：（與周海玉通話共4秒鐘）                 （下午4:40） 周海玉：快到比特幣公司了（下午4:41） 周海玉：我現在到比特幣公司了稍等一下          （下午4:45） （3月24日，星期三）　　　　 United Nation：謝謝..我明天將匯款到您                的帳戶。 （上午12:18） 周海玉：多謝，希望你一天轉一個帳戶，這         樣的話我去一個銀行就一次就領         完，非常感謝，祝我們合作愉快         （上午1:39） United Nation：（張貼匯款執據） 偵卷第215頁 　4 周海玉：你是要我把存摺拍給你看嗎？請          稍等（下午3:35） United Nation：我相信你 （下午3:56） United Nation：我明白（下午4:01） United Nation：（張貼存摺照片）（下午                  4:24） 周海玉：你好！這一筆$40,000是今天的，         我有領到，昨天那一筆40,000是我         口袋拿出來的錢，今天我要把昨天         的四萬元扣下來，請問對嗎？（下午4:27） United Nation：好的（下午4:34） 偵卷第217頁　 　5 周海玉：是的，我沒有收到郵局那筆40,000         新台幣 （下午3:46） United Nation：你今天收到錢了嗎？（下                午3:49） 周海玉：不好意思我沒有收到40,000新台         幣 （下午3:49） United Nation：早上好！請問昨天台灣銀                行有一筆 $ 200,000新台                幣，還有一筆$300,000新                台幣，郵局帳戶有40,000                新台幣，一共有三筆領出                 來了對嗎？（下午3:49） United Nation：這就是你告訴我的（下午                3:50） 周海玉：不好意思喔那個$ 40000台幣是我         昨天從我口袋拿出來的，我昨天沒         有去郵局領，今天早上去郵局沒有         領到錢（下午3:51） 周海玉：你好！我昨天全部的金額領到 50         0,000新台幣，我是一個誠實的人         我不喜歡騙人，昨天你根本沒有給         我300,000那一張收據，我跟你講         實話，我們要合作長長久久 ，我         從不喜歡欺騙別人（下午3:54） United Nation：好吧，我需要帳戶對帳單 （下午3:54） 偵卷第219頁 　6 周海玉：你好，台灣銀行只有$ 120,000新         台幣，請問今天還有其他錢進來         嗎?（下午2:27） United Nation：是的，請稍等（下午2:2                9） 周海玉：好的（下午2:29） 周海玉：我現在在銀行等待你的回覆（下午         2:35） 周海玉：你好！請問今天還有錢匯進來嗎？         我一直在銀行等待你的回覆，非常         感謝你（下午3:16） United Nation：你現在可以離開（下午3:1                 7） 周海玉：好的，非常感謝你（下午3:17） United Nation：那這個呢 （下午3:40） United Nation：您將發送此 （下午3:42） 周海玉：昨天的那筆$40,000沒有進來，昨         天的錢有錯誤（下午3:42） 周海玉：昨天的40000元新台幣是我自己口         袋拿出來的，我沒有收到昨天 的          $40000新台幣（下午3:44） 偵卷第221頁 　７ 周海玉：你好！最後這一張明天我去領錢          ，今天銀行已經下班了（下午4:5  　　　　 7） United Nation：好的（下午5:07） United Nation：你收到這筆錢了嗎（下午                5:18） United Nation：怎麼了（下午6:03） United Nation：（與周海玉通話1秒鐘）                （下午6:05） 周海玉：你好！新台幣$ 513,000已經轉過          去了（下午6:07） （3月23日星期二） United Nation：你撤回這個（上午2:29） United Nation：您將在此帳戶中收到一些                錢 （上午2:35） 偵卷第223頁 　８ United Nation：好的（上午11:40） United Nation：（貼匯款執據）（上午11:                  52） 周海玉：好的，下午我去銀行領錢（上午1         1:54） United Nation：現在出發（下午2:07） 周海玉：你好，國世華銀行300,000新台幣          ，只收到40,000新台幣（下午2:0 　　　　 7） 周海玉：撥打United Nation電話無回應        （下午2:08） United Nation：好的（下午2:09） 周海玉：你好，請問昨天那筆300,000新台         幣是今天這一筆對嗎？（下午2:11） United Nation：（照片） 偵卷第225頁 　９ 周海玉：非常感謝你（下午4:10） 周海玉：我吃個飯就出門（下午4:10） United Nation：請快點（下午4:18） 周海玉：好的，我現在就出門（下午4:20） United Nation：（張貼匯款執據照片）                （下午4:55） United Nation：（張貼台灣銀行存摺封面                  照片） 偵卷第227頁 　１０ 周海玉：好的，我現在就準備去銀行（下午         2:22） United Nation：（張貼匯款執據照片）                （下午2:39） 周海玉：你好！我收到台灣銀行兩筆錢，         一筆200,000新台幣，一筆300,000         新台幣，郵局我還沒有去領（下午3:47） 周海玉：你好 ！今天的錢包還沒有給我        （下午4:06） United Nation：（比特幣錢包QR CODE照                  片） 偵卷第229頁 　１１ 周海玉：你好!銀行帳號名字都不是我的         （下午12:30） 周海玉：你好！不好意思，這個帳號銀行          名稱都不是我的，請麻煩確認清         楚，非常感謝（下午12:34） 周海玉：（撥打United Nation電話無回          應）（下午12:38） United Nation：你是對的，我很快會寄給                你（下午12:40） 周海玉：你好！我一直在等待你們的回覆，         請問等一下應該有錢進到我的帳戶         嗎？（下午2:11） United Nation：（匯款執據照片） 偵卷第231頁 　１２ United Nation： 現在出發 （下午2:50） United Nation：（撥打周海玉電話未接                  通）（下午2:51） United Nation：（撥打周海玉電話未接                  通）（下午2:54） United Nation：為什麼不總是用手機？                （下午2:55） United Nation：（撥打周海玉電話通話2秒                鐘）（下午2:55） 周海玉：你好！因為我剛才在洗手間機在充         電（下午2:56） United Nation：請現在走（下午2:56） 周海玉：你好!我現在就去銀行（下午2:5          6） 周海玉：錢已經領取了（下午3:16） United Nation：好的（下午3:47） 周海玉：非常感謝你，請問對嗎 ?（下午4:         15） United Nation：你是對的（下午7:34） 偵卷第233頁 　１３ 周海玉：非常感謝你相信我（下午7:38） United Nation：不客氣。錢將在明天匯入                 您的帳戶（下午7:39） 周海玉：多謝你（下午7:46） （3月25日星期四） United Nation：你今天會收到一些錢（上                午3:44）  周海玉：好的（上午4:21） United Nation：請確保您始終靠近手                機 （上午4:22） United Nation：（張貼匯款執據照片） 偵卷第235頁 　１４ United Nation：我會用這個（下午5:19）  周海玉：好的，祝我們合作愉快，拭目以         待，就用台灣銀行帳戶吧!（下午  　　　　5:19） United Nation：我會用這個 （下午5:28） 周海玉：好的，這個帳戶也可以用，等到          我領錢的時候我再去問銀行人員         （下午5:36） （3月22日星期一） 周海玉：你好!請問今天要等到幾點呢?（下         午1:46） United Nation：（張貼匯款執據照片）                （下午2:16） 偵卷第237頁 　１５ 周海玉：你好!不用擔心我剛到比特幣公司         （下午5:31）  周海玉：好！今天用兩個機器會的，一個機         器只能匯$ 260,000新台幣，我工         作已經完成囉，非常感謝（下午6:03）  周海玉：你好！今天晚了一點因為我起床          吃了一點東西才出門，非常抱歉，         不用擔心，我對我的工作很負責任         的，我一定在我上班之前完成匯款         比特幣（下午6:50） United Nation：好的（下午9:03） 周海玉：你好！請問六日有錢進來嗎？（下         午10:18） United Nation：我不明白你的意思（下午1                0:31） 周海玉：你好！我的意思是說明天六日有         沒有錢進來，幫忙轉比特幣（下午10:53） （3月20日星期六） United Nation：從星期一到星期五，這筆                錢將進入您的帳戶。（上                午1:01）  周海玉：不好意思喔，我在上班一直忙非常         感謝你提醒我（上午2:04） United Nation：好的（上午2:10） 偵卷第239頁 　１６ 周海玉：你好！等一下我出門去發送給你們          （下午2:32） United Nation：你提取了錢嗎？（下午2:3                2） 周海玉：請問今天還有錢匯進來嗎？（下午          2:32） 周海玉：我休息了剛起床，等一下就出門去         提款（下午2:33） United Nation：現在去做（下午2:48） United Nation：沒有其他錢了。您必須在                銀行關閉前取款（下午2:48） United Nation：（與周海玉通話未接通）                 （下午2:49） United Nation：沒有其他錢了。您必須在                 當天銀行關閉前取款（下 　　　　　　　 午2:52） United Nation：（與周海玉通話10秒鐘）                （下午2:52） 周海玉：好的，你放心我今天一定會完成        （下午2:54） United Nation：好的（下午2:55） 偵卷第241頁 　１７ 周海玉：好的，我明白了，今天進來的錢         全部匯到這個錢包，請問對嗎（上午4:31） United Nation：是的，非常正確（上午4:3                6）  周海玉：你好，我先休息一下 ，起床的時         候我會去完成工作，因為我還有         上大夜班 （上午8:07） United Nation：（匯款執據照片）（上午1                  0:07） United Nation：你可以現在就發送（下午                 1:03） United Nation：（撥打周海玉電話未接                  通）（下午1:04） 偵卷第243頁 　１８ United Nation：現在出發（下午2:25）  周海玉：我現在要去銀行了（下午2:33）  United Nation：好的（下午2:35）  United Nation：好的。去發送（下午3:3                 1）  周海玉：好的。在公車上了（下午3:35）  周海玉：你好，今天的工作我已經完成了         （下午5:11）  （3月19日星期五） United Nation：一些錢將匯入您的帳戶               （上午4:06）  United Nation：（比特幣錢包QR CODE) 偵卷第245頁 　１９ 周海玉：我快到了，匯比特幣的地址，再一         下下開始（下午4:16） United Nation：好的（下午4:17） United Nation：你明天要寄這個（下午5:0                7） United Nation：我明天開始使用這個帳戶               （下午5:07） 周海玉：是的，非常感謝你（下午5:08） United Nation：（匯款執據照片）（下午                  7:04） 周海玉：你好！可以幫我存到郵局帳戶喔         （下午8:28） 偵卷第247頁 　２０ United Nation：（比特幣錢包QR CODE)                （上午9:54） 周海玉：美好的早晨，請問今天應該還有錢         進來吧，我再等待晚一點再去匯比         特幣（上午11:00） United Nation：好的（上午11:01） United Nation：（匯款執據照片） 偵卷第249頁 　２１ 周海玉：我快到了，匯比犄幣的地址，再依         下下開始 （下午4:16） United Nation：好的（下午4:17） United Nation：你明天要寄這個（下午5:0                 7） United Nation：我明天開始使用這個帳戶                （下午5:07） 周海玉：是的，非常感謝你（下午5:08） United Nation：（匯款執據照片）（下午                  7:04） 周海玉：你好!可以幫我存到郵局帳戶喔         （下午8:28） 偵卷第251頁 　２２ 周海玉：你好!剛剛我去銀行頜了220,000新         台幣 ，我已經在坐車去匯比特幣         了，今天去銀行銀行人員問我為什         麼領那麼多錢，我再換一個郵局簿         子可以嗎？（下午3:20） United Nation：（匯款執據照片）（下午                3:21） 周海玉：你好！今天已經沒有辦法了，我已         經去匯比特幣在公車上，距離很          遠 ，明天我再去銀行（下午3:23） United Nation：是的，我將開始使用郵局               （下午3:24） United Nation：好的（下午3:25） United Nation：你寄了嗎？（下午4:14） 偵卷第253頁 　２３ 周海玉：請問今天還有錢匯進來?我想知道         我一次去銀秄把錢領出來，去轉換         比特幣轉過去（上午10:08） 周海玉：你好，請問可以用兩家銀行輪流領         錢嗎？我怕每天去一家銀行領錢，         到時候銀行人員會懷疑，可以的話         請告知（上午10:20） United Nation：我還不知道，但是如果您                的帳戶有錢匯入，我會告                訴您。您不必擔心，一切                都會好起來的（下午12:1 　　　　　　　  6） United Nation：好的，請現在走（下午1:5                8） 周海玉：你好!這是我郵局存摺         1，帳號名稱。周海玉          2,銀行名稱。郵政         3，帳號。00000000000000         4 銀行分行名稱。汐止龍安郵局（下午3:10） 周海玉：（銀行存摺封面照片）（下午3:1           7） United Nation：你寄硬幣了嗎？（下午3:1                9） 偵卷第255頁 　２４ 周海玉：你好，最後這一筆要到明天才可         以，銀行已經關門了（下午4:16） United Nation：是的，我知道（下午4:2                5） United Nation：好的（下午4:25） 周海玉：你好，比特幣我已經轉完成了（下         午4:36） （3月17日星期三） United Nation：好的。我已經收到了。對                不起，您的回復很晚..我                一直很忙（上午12:27） 周海玉：沒關係收到就好，非常感謝你（下         午4:22） United Nation：您今天將在您的帳戶中收                到一些錢（下午4:46） 周海玉：好的，美好的早晨，請問今天有幾         筆錢進來（上午7:55） 偵卷第257頁 　２５ United Nation：您將發送此（下午3:20） 周海玉：你好，請問你有算對嗎？（下午3:         21） 周海玉：（撥打United Nation未接通）         （下午3:26） 周海玉：你好，請問對嗎？（下午3:45） United Nation：好吧，您發送了嗎？（下                午3:54） 周海玉：有一段距離我在坐車，我擔心的         是我手機沒電了（下午3:55） United Nation：你現在在那裡嗎？（下午                3:57） 周海玉：我現在在我公司附近，我要去匯         比特幣了（下午3:57） United Nation：好的（下午4:01） United Nation：（匯款執據照片）（下午                4:05） 偵卷第259頁 　２６ 周海玉：你好，我一直在等待你們的回覆，         我都不敢休息，銀行再一下就要下         班了，我晚上還要上班，請回覆我         好嗎？（下午3:01） United Nation：（匯款執據照片）（下午                  3:05） United Nation：（撥打周海玉電話通話2秒                  鐘）（下午3:05） 周海玉：好的，我現在就去銀行（下午3:0         6） 周海玉：你好，我有收到56,400新台幣（下         午3:17）  United Nation：您將發送此（下午3:20） 偵卷第261頁 　２７ 周海玉：你好！第二個明細有誤，對方腫          匯款銀行帳號前面多打了一個零，         我的銀行帳戶沒有金額（下午4:14） 周海玉：（撥打United Nation無回應）         （下午4:15） United Nation：哪張收據（下午4:15） 周海玉：你好！二張收據裡面都沒有錢（下         午4:20） 周海玉：我2個銀行都去過了（下午4:20） 周海玉：你好！我的意思是兩家銀行帳戶裡         都沒有錢 （下午4:22） 周海玉：請問你明白嗎？（下午4:22） 周海玉：你好!請問現在怎麼辦（下午4:2         6） United Nation：回家，我們明天會工作               （下午4:27） 周海玉：你好！非常感謝你，明天等待你的         回覆（下午4:28） 周海玉：你好！我找到一個可信任的人他晚         一點會把銀行帳戶給我（下午4:52） 偵卷第281頁 　２８ United Nation：好的，我將開始使用2 個                 新帳戶。您帳戶中的錢。                您必須先將其發 送，然後                再發送其餘的錢。你明白                我的意思嗎（下午9:59） United Nation：您必須先匯出這筆錢，然                後再從新帳戶匯款。（下 　　　　　　　 午10:03） 周海玉：你好！明天我在公司上課上一整         天，下午五點下課，6:30之前我把         所有的錢會換成比特幣匯過去，你         放100顆心，我上完課一定去完成         我的任務，我向你保證6:30之前會         把錢匯過去（下午11:19） （3月29日星期一） 周海玉：你好！明天中午我會去領錢，明天         晚上6:30前，因為公司要上課，上         課不能離開離開的話會被扣錢，先         跟你講一聲，我將明天一定會把錢         匯過去，我向你保證（上午12:1 　　　　9） United Nation：很多錢將被匯入您的帳                戶。你能去銀行嗎？請告                訴我，以便我知 道該怎麼                辦。（上午12:48） United Nation：（撥打周海玉電話未接                  通）（上午12:48） 偵卷第287頁 　２９ 周海玉：你好，我這一張卡片是:         1.玉山銀行         2.帳號名稱：周海玉         3.銀行名稱：玉山銀行         4.帳號：0000-000-000000          4銀行分行名稱：南京東路分行         （下午7:04）  周海玉：你好！我不需要做一個誠實的女          人，希望我們合作，我們應該會          合作長長久久，非常感謝你，那          麼信任我（下午7:08） 周海玉：你好!這張卡片一天可以領150,000         新台幣（下午7:09） United Nation：好的（下午7:16） 偵卷第289頁 　３０ 周海玉：你好！我太晚知道了，我的銀行         卡片在補辦中，這筆錢要到櫃檯         領，要等到星期一了，真的很抱          歉，我太晚收到了怎麼辦（下午5:17） United Nation：您的銀行卡怎麼了？（下                午5:19） United Nation：（與周海玉通話7秒鐘）                （下午5:27） 周海玉：我找不到我的銀行卡片，銀行卡片         在補辦中（下午5:28） United Nation：沒問題 （下午5:30） 周海玉：非常感謝你（下午5:31） 周海玉：好的，非常感謝你（下午5:42） 周海玉：（玉山銀行存摺封面照片）（下午           7:01） United Nation：用中文發送帳戶信息（下                午7:02） 偵卷第291頁 　３１ United Nation：是的 （下午5:08） 周海玉：好！請問今天怎麼回事，我一直在         等特你們回覆喔，今天怎麼了嗎？         （下午5:09） United Nation：（匯款執據照片）（下午                  5:13） United Nation：請去取回並發送（下午5:1                4）  United Nation：（撥打周海玉電話未接                  通）（下午5:15） United Nation：（比特幣錢包CR CODE) 偵卷第293頁 　３２ United Nation：我告訴過你。我們明天早                上開始工作 。（下午5:41） 周海玉：我要確認清楚才能出門，所以現在         我不用出門嘍，非常感謝（下午5:42） （3月26日星期五） United Nation：您今天將在您的帳戶中收                到一些錢 （上午2:22） 周海玉：好的，美好的一天開始囉，非常感         謝你（上午4:16） 周海玉：你好！我在等待你的回覆（下午2:         01） 周海玉：（撥打United Nation通話無回           應）（下午2:46） 周海玉：你好！請問今天會有錢進到我的         戶頭嗎？（下午4:17） 周海玉：（撥打United Nation通話未接           通）（下午4:18） 偵卷第295頁 　３３ United Nation：好的（下午3:02） 周海玉：你好！我向你保證，是我的我會          拿不是我的全部匯過去（下午3:0  　　　　 2） United Nation：請正確地做所有事（下午                3:16） 周海玉：你好！$569800新台幣全部轉過去          了 （下午3:58） 周海玉：你好！我剛回到公司，一定要 今         天嗎？（下午4:51） 周海玉：手機沒電了沒有辦法工作了，剛         剛到公司在充電（下午4:52） United Nation：是的（下午4:52） United Nation：你今天不能做？（下午4:5                 3） 周海玉：我手機是充一下電晚一點再出去         好嗎 ？（下午4:53） 偵卷第299頁 　３４ United Nation：總額是多少（下午2:14） 周海玉：今天我在外面另外一個銀行還沒         有找到（下午2:15） 周海玉：剛去國泰世華，只領到40000台幣         （下午2:15） 周海玉：你好，我手機快要沒電了，我會完         成今天的工作（下午2:16） 周海玉：問今天還有其他的金額進來嗎？        （下午2:16） United Nation：（周海玉台灣銀行存摺封                 面照片）（下午2:16） United Nation：錢已匯到這家銀行（下午                2:17） 周海玉：是的，我現在正在找台灣銀行（下         午2:17） United Nation：是的，但是現在去銀行。                如果您 在帳戶中看到其他                錢，請提款。（下午2:1 　　　　　　　 9） 周海玉：好的，我知道了我正在找台灣銀行         （下午2:19） 偵卷第303頁 　３５ United Nation：我將使用郵局和此銀行帳                戶。這個帳戶的限額是多                少？ （下午5:02） United Nation：我也將使用此帳戶（下午                5:06）  周海玉：你好！我知道郵局卡片一次可以領         150,000新台幣，其他的銀行我還         沒問一次可以領多少，因為這些帳         戶都沒有再用 （下午5:07） 周海玉：好的，到時候我去領錢的時候我          在問銀行人員（下午5:08） United Nation：您會從郵局和另外2 個銀                行帳戶裡期待錢。請讓我                們在新的一周愉快地工作                。我保證讓你開心。（下午5:11） 周海玉：（周海玉台灣銀行存摺封面照片）          （下午5:17） 周海玉：你好!台灣銀行         1、帳號名稱：周海玉          2、銀行名稱：台灣銀行          3、帳號：000-000-000000          4、銀行分行名稱：台銀汐止分行 偵卷第307頁 　３６ 周海玉：你好！我昨天已經付了比特幣進去         了（上午4:21） United Nation：是的，但是您將不得不使                用新的錢包。（上午4:2 　　　　　　　 3） 周海玉：（撥打United Nation電話未接           通）（上午4:25） 周海玉：那現在該怎麼辦，昨天已經去把新         台幣轉換比特幣存進你昨天給我的         錢包 （上午4:27） United Nation：您今天將做同樣的事情，               您將把硬幣發送到這個新的               錢包ID。編寫代碼時請小               心 （上午4:29） United Nation：（比特幣錢包CR CODE) 偵卷第311頁 　３７ 周海玉：非常感謝你信任我，我一定不會         讓你失望的（上午7:54） 周海玉：你好，70000新台幣已經在我身上          了 ，我現在回公司上課了，今天         向你保證一定會過去喔，我想等等         看你還有錢會進到我的銀行帳戶         嗎？（上午9:08） 周海玉：（撥打United Nation電話後取消           ）（下午12:38） 周海玉：（撥打United Nation電話後取消            ）（下午12:44） 周海玉：你好！我已經匯款完成囉（下午1         2:46） United Nation：謝謝..我也將向您發送匯                票（下午12:49） 周海玉：非常感謝你（下午12:52） 周海玉：你好！我沒有看到任何信息（下午          2:46） 周海玉：你好！請問今天會有錢進來嗎？         銀行快要下班了（下午3:01） 偵卷第315頁 　３８ United Nation：確保您今天提款。不要在                帳戶中留任何錢。（上午 　　　　　　　 7:28） 周海玉：好的，我先去銀行領完錢再回來上         課 ，你的錢也可以進到新的帳         戶，中午我在去領，下課之後我立         馬去轉比特幣（上午7:31） United Nation：好的。請確保您做的一切                都快。（上午7:33） 周海玉：好的，今天保證完成（上午7:34） United Nation：好的。我相信你（上午7:3                                9） United Nation：（比特幣錢包CR CODE)                 （上午7:50） 偵卷第317頁 　３９ 周海玉：你好！我忙到現在，我現在就去          銀行讓你知道，你也沒有把收據拍         給我，我希望明天你匯錢到新的帳         戶，我上課銀行就在我對面（上午         3:26） 周海玉：你好!我今天一定會去匯款，我剛         剛去刷簿子刷不了，刷簿子機壞了         （上午3:52） United Nation：哪個銀行？（上午3:52） United Nation：哪家銀行離您很近 （上午                3:53） 周海玉：你好！我剛剛去合作金庫銀行，          刷簿子刷簿子機壞了（上午3:54） 周海玉：你好！我給你兩家新的銀行，就          在我上課的對面，過馬路就到了          ，非常近（上午3:55） United Nation：好的。我可以使用2 個帳                戶嗎？（上午4:07） United Nation：聯合國的政策是不允許將                資金存入帳戶 （上午4:0 　　　　　　　 9） 周海玉：你好！明天早上我會去合作金         庫 把錢領出來，明天向你保證一          定匯過去（上午4:11） 周海玉：你好！兩個帳戶同時用也可以，2          個銀行都在我上課的對面（上午6:24） 偵卷第319頁 　４０ 周海玉：你好！請問一樣這個錢包嗎（下午         5:21） United Nation：好的（下午10:36） （3月30日星期二） 周海玉：好 ！請問一下，你是帥哥，還是         美女，我只想知道怎麼稱呼你（上午10:30） 周海玉：你好！請問今天我的帳戶會有錢進         來嗎?（下午12:45） United Nation：是的（下午12:46） 周海玉：好的，我一直在等待你的回覆喔         （下午12:47） 周海玉：（周海玉台灣銀行存摺封面照片）         （下午1:57） 周海玉：你好!請問我的這個銀行帳戶為什         麼幫我凍結了，不能領錢（下午1:57） United Nation：不知道發生了什麼。別擔                心……我會解決這個問題（下午1:58） United Nation：你明白嗎 （下午2:00） 偵卷第323頁 　４１ 周海玉：好的（下午3:24） 周海玉：你好！等我下課我就去匯款（下午         3:29） United Nation：好的 （下午3:30） 周海玉：非常感謝你，我已經收到錢$130.          000新台幣（下午3:35） United Nation：好的。是您帳戶中僅有的                錢（下午3:58） 周海玉：好的（下午4:06） 周海玉：（比特幣錢包CR CODE)（下午5:2           0） 偵卷第325頁 　４２ United Nation：（匯款執據照片）（下午                  5:56） 周海玉：你好！在準備去刷簿子看看（下午         7:56） 周海玉：你好!剛去補存摺沒有任何金額        （下午8:09） 周海玉：你好！明天可以用我朋友的銀待          行帳號可以嗎？（下午8:46） United Nation：好的（下午10:03） 周海玉：你好！這是好朋友的銀行帳號         1.台灣企銀         2.帳號名稱：劉興文.         3.銀行名稱：台灣企銀         4.帳號:000-000-00-000          4銀行分行名稱：汐止分行 　　　　（下午11:50） 偵卷第327頁 　４３ 周海玉：非常感謝你，我剛剛去另外一家         開銀行開戶，銀行人員不讓我開          戶，昨天的事情（下午2:09） United Nation：不用擔心，我們會解決此                問題。現在我要你去昨天                的銀行去看看帳戶裡是否                有錢（下午2:11） United Nation：去檢查這個賬戶裡是否有                錢（下午2:12） United Nation：去檢查這個賬戶裡是否有                錢（下午2:12） 周海玉：好我知道了（下午2:12） 周海玉：你好！我無法查到我銀行的餘額        （下午2:27） 周海玉：你好！銀行人員說有人報警有人         把錢匯到我銀行帳戶，現在把我銀         行帳戶都停止使用（下午2:27） 周海玉：你好！我必須要去警察局，現在我         該怎麼辦（下午2:57） 周海玉：你好!請問今天會有錢到我帳戶裡         嗎？我一直在等待，我剛剛去刷簿         子了，沒有看到任何金額（下午3:11） 偵卷第329頁